【裁判字號】    98,訴,4253
【裁判日期】    990210
【裁判案由】    毒品危害防制條例
【裁判全文】
臺灣臺中地方法院刑事判決              98年度訴字第4253號
公  訴  人  臺灣臺中地方法院檢察署檢察官
被      告  甲○○
上列被告因毒品危害防制條例案件，經檢察官提起公訴（98年度
毒偵字第4448號），嗣因被告就被訴事實為有罪之陳述，經本院
告知簡式審判程序之意旨，並聽取公訴人、被告之意見後，本院
合議庭裁定由受命法官獨任依簡式審判程序審理，判決如下：
    主    文
甲○○施用第一級毒品，處有期徒刑柒月，扣案葡萄糖包壹包沒
收。又施用第二級毒品，處有期徒刑參月，扣案殘渣袋拾包、吸
食器貳支，均沒收。應執行有期徒刑捌月，扣案葡萄糖包壹包、
殘渣袋拾包、吸食器貳支均沒收。
    犯罪事實
一、甲○○前因施用毒品案件，經送觀察、勒戒後，認無繼續施
    用毒品傾向，於民國93年12月10日執行完畢釋放。詎猶不知
    警惕，復於98年8月18日6時至9時間之某時，在臺中縣豐原
    市○○路48號11樓之9租屋處內，以將海洛因摻入香菸內之
    施用方式，施用第一級毒品海洛因1次；復於98年8月17日凌
    晨3至5時間之某時，在上址以玻璃球燒烤方式，施用第二級
    毒品甲基安非他命1次。嗣於98年8月19日15時45分許，在臺
    中縣豐原市○○路與豐陽路口為警查獲，並當場扣得海洛因
    3包（毛重0.89公克），另於臺中縣豐原市○○路48號11 樓
    之9扣得海洛因12包（毛重6.36公克）、安非他命18包（毛
    重8.33公克）（所涉販賣毒品案件，另由苗栗地方法院檢察
    署偵辦中），及施用第一級毒品所用之葡萄糖袋1包、施用
    第二級毒品所用之殘渣袋10包、吸食器2支等物。
二、案經臺中縣警察局移送臺灣苗栗地方法院檢察署檢察官呈請
    臺灣高等法院臺中分院檢察署檢察長令轉臺灣臺中地方法院
    檢察署檢察官偵查起訴。
    理    由
一、本件係經被告於準備程序期日為有罪之陳述，而經本院合議
    庭裁定由受命法官獨任以簡式審判程序加以審理，則依據刑
    事訴訟法第273 條之2 、同法第159 條第2 項之規定，不適
    用傳聞法則有關限制證據能力之相關規定；並得依同法第31
    0 條之2 之準用同法第454 條之規定製作略式判決書，依法
    僅需記載犯罪事實、證據名稱及應適用之法條，並得以簡略
    方式為之，如認定之犯罪事實、證據及應適用之法條，與檢
    察官聲請簡易判決處刑書或起訴書之記載相同者，得引用之
    ，合先敘明。
二、訊據被告甲○○對於上開施用第一級毒品海洛因、第二級毒
    品甲基安非他命之事實均坦承不諱，且被告為警查獲後所採
    集之尿液，經檢驗結果，確呈海洛因經水解後之嗎啡陽性反
    應及甲基安非他命陽性反應，此有臺中縣警察局刑警大隊偵
    四隊委託檢驗尿液代號與真實姓名對照表、詮昕科技股份有
    限公司濫用藥物尿液檢驗報告附卷可稽，復有葡萄糖袋1包
    、殘渣袋10包、吸食器2支扣案可為佐證，被告確實有施用
    第一級毒品海洛因、第二級毒品甲基安非他命之行為，應可
    認定。而被告前已因施用毒品案件，經送觀察、勒戒後，認
    無繼續施用毒品傾向，於93年12月10日執行完畢釋放，此有
    刑案資料查註紀錄表、臺灣高等法院被告前案紀錄表在卷可
    稽，本件被告於觀察、勒戒執行完畢後，5年以內再犯上開
    施用第一級毒品、第二級毒品之犯行，事證明確，自應依法
    論科。
三、查海洛因、甲基安非他命分別屬毒品危害防制條例第2 條第
    2 項第1 款、第2 款規定之第一級、第二級毒品。是核被告
    甲○○所為施用海洛因之行為，係犯毒品危害防制條例第10
    條第1項之施用第一級毒品罪；所為施用甲基安非他命之行
    為，係犯同條例第10條第2項之施用第二級毒品罪。其因施
    用第一級毒品海洛因、第二級毒品甲基安非他命因而非法持
    有第一級、第二級毒品之低度行為，均應為施用之高度行為
    所吸收，皆不另論罪。再其所犯上開施用毒品之行為，犯意
    各別、行為不同，應分論併罰。本院審酌被告前已因施用毒
    品案件經觀察、勒戒，認無繼續施用毒品之傾向，竟不知自
    我惕勵，而再施用毒品，及本次施用毒品之種類、時間、方
    式，暨犯罪後尚能坦白犯行等一切情狀，分別量處如主文所
    示之刑，並定其應執行之刑。末按扣案之葡萄糖袋1袋係被
    告所有，供施用第一級毒品所用之物；另殘渣袋10包、吸食
    器2支，亦為其所有供施用第二級毒品所用，此業據被告於
    本院審理時供述明確，上開物品均應依刑法第38條第1項第2
    款規定沒收之。至於扣案之毒品，為被告另案涉嫌販賣毒品
    之證物，該案件目前仍在偵查中，宜由該案件另為適當之處
    置，實不宜於本案宣告沒收，併此敘明。
據上論斷，應依刑事訴訟法第299 條第1 項前段、第273 條之1
第1項前段，毒品危害防制條例第10條第1項、第2項，刑法第11
條前段、第51條第5款、第38條第1項第2款，判決如主文。
本案經檢察官乙○○到庭執行職務
中    華    民    國    99    年    2     月    10    日
                  刑事第八庭    法  官  劉國賓
以上正本證明與原本無異。
如不服本判決應於收受判決後10日內向本院提出上訴書狀，並應
敘述具體理由；其未敘述上訴理由者，應於上訴期間屆滿後20日
內向本院補提理由書（均須按他造當事人之人數附繕本）「切勿
逕送上級法院」。
                                書記官  張隆成
中    華    民    國    99    年    2     月    10    日
附錄論罪科刑法條
毒品危害防制條例第10條
施用第一級毒品者，處 6 月以上 5 年以下有期徒刑。
施用第二級毒品者，處 3 年以下有期徒刑。

司法院資訊處製作；財團法人民間司法改革基金會備份。
